【裁判字號】    92,台上,2715
【裁判日期】    920515
【裁判案由】    偽造文書
【裁判全文】
最高法院刑事判決                              九十二年度台上字第二七一五號
    上  訴  人  甲○○
右上訴人因偽造文書案件，不服台灣高等法院台中分院中華民國九十二年三月四日第
二審判決︵九十一年度上訴字第一九○六號，起訴案號：台灣台中地方法院檢察署八
十七年度偵字第二○五八七號︶，提起上訴，本院判決如左：
    主  文
上訴駁回。
    理  由
按刑事訴訟法第三百七十七條規定，上訴於第三審法院，非以判決違背法令為理由，
不得為之。是提起第三審上訴，應以原判決違背法令為理由，係屬法定要件。如果上
訴理由狀並未依據卷內訴訟資料，具體指摘原判決不適用何種法則或如何適用不當，
或所指摘原判決違法情事，顯與法律規定得為第三審上訴理由之違法情形，不相適合
時，均應認其上訴為違背法律上之程式，予以駁回。本件原判決綜合證據調查之結果
，認上訴人甲○○牽連犯刑法第二百十六條、第二百十條之行使偽造私文書及第三百
三十九條第一項之詐欺取財罪，因而撤銷第一審關於上訴人部分不當之判決，改判從
一重論處其共同連續行使偽造私文書，足以生損害於他人罪刑，已詳敘所憑之證據及
認定之理由，並對上訴人所辯各節，如何不足採信，均已依據卷內資料予以指駁及說
明，從形式上觀察，並無任何違背法令之處。上訴意旨就得上訴之行使偽造私文書罪
部分，並未依據卷證資料，具體指摘原判決如何違背法令，徒執陳詞，稱林森林之會
部分，係經林某同意而借標云云，而為事實之爭辯，難謂已符合首揭法定上訴要件，
其上訴自屬違背法律上之程式，應予駁回。又裁判上一罪案件之一部分得提起第三審
上訴，其他部分雖不得上訴，依審判不可分原則，第三審法院亦應併予審判，但以得
上訴部分之上訴合法為前提，如該部分上訴為不合法，第三審法院既應從程序上予以
駁回，而無從為實體上判決，對於他部分自無從適用審判不可分原則，併為實體上審
判。本件上訴人牽連犯之詐欺取財罪部分，本屬刑事訴訟法第三百七十六條第四款所
列不得上訴於第三審法院之案件，上訴人行使偽造私文書部分之上訴既非合法，依上
說明，本院自無從依審判不可分原則，就詐欺取財部分，併為實體上之審判，其該部
分上訴自屬法律上不應准許，應併予駁回。又本件既應為程序上駁回上訴之判決，所
請宣告緩刑，無從斟酌。
據上論結，應依刑事訴訟法第三百九十五條前段，判決如主文。
中      華      民      國    九十二    年      五      月     十五     日
                              最高法院刑事第五庭
                                  審判長法官  謝  家  鶴
                                        法官  洪  文  章
                                        法官  花  滿  堂
                                        法官  陳  世  淙
                                        法官  洪  佳  濱
      右正本證明與原本無異
                                              書  記  官
中      華      民      國    九十二    年      五      月    二十六    日
                                                                        Ｖ


司法院資訊處製作；財團法人民間司法改革基金會備份。
